# 固定资产残料变价收入是否需原材料科目过渡

提问人：原来你就在这里 时间：2016-05-12 22:37:04
【例题】乙公司有一台设备，因使用期满经批准报废。该设备原价为186 400元。累计已计提折旧177 080元、减值准备2 300元。在清理过程中，以银行存款支付清理费用4 000元，收到残料变卖收入5 400元，应支付相关税费 270 元。要求：编制乙公司的相关会计分录。有关账务处理如下：（ 1 ）固定资产转入清理：借：固定资产清理　　　　　　　　　　　 7 020　　累计折旧177 080　　固定资产减值准备　　　　　　　　　 2 300　贷：固定资产
186 400（ 2 ）发生清理费用和相关税费：借：固定资产清理　　　　　　　　　　　 4 270　贷：银行存款　　　　　　　　 4 000　　　应交税费　　　　　　　　　　 270 （ 3 ）收到残料变价收入：借：银行存款　　　　　　　　　 5 400　贷：固定资产清理　　　　　　　　　　　 5 400 （ 4 ）结转固定资产净损益：借：营业外支出——处置非流动资产损失　　　　　 5 890　贷：固定资产清理5 890 我觉得第(3)问的分录其实应该是借：原材料 5400 贷：固定资产清理 5400 变卖时时借：银行存款 5400 贷：原材料 5400 合并了才是答案的分录借：银行存款 5400 贷：固
定资产清理 5400 不知道我的理解对不对？

回答人：chenyiwei
不需要通过“原材料”科目过渡。原材料属于存货，存货的定义表明其应来源于“日常活动”，而固定资产的清理不属于“日常活动”，所以清理过程中不会形成存货。